最　高　行　政　法　院　裁　定
　　　　　　　　　　　　　　　　　　 96年度裁字第00381號
上　訴　人　甲○○
被 上訴 人　國防部
代　表　人　乙○
上列當事人間因國軍軍事勤務致人民傷亡損害補償事件，上訴人
對於中華民國94年6月16日臺北高等行政法院93年度訴字第2346
號判決，提起上訴，本院裁定如下：
　　主  文
上訴駁回。
上訴審訴訟費用由上訴人負擔。
　　理  由
一、按對於高等行政法院判決上訴，非以其違背法令為理由，不
    得為之，行政訴訟法第242條定有明文。是對於高等行政法
    院判決上訴，若未具體說明原判決違背何項法令、不適用或
    如何適用不當之具體情事，即非主張原判決違背法令以為上
    訴理由，其上訴不應准許。
二、緣上訴人以其妹董秀卿於民國47年7月13日在金門縣金城鎮
    大古崗村106號自宅，遭當時駐軍戴姓士官擊斃，戴姓士官
    亦舉槍自殺，應依國軍軍事勤務致人民傷亡損害補償條例（
    下稱國軍補償條例）規定給予補償云云，經被上訴人以92年
    10月6日猛狷字第0920003173號函復，以董秀卿係遭古崗砲
    兵勤務連戴姓士官姦殺，案發後戴姓士官自殺，屬官兵個人
    觸犯軍法之行為，非國軍執行軍事勤務所致，不予補償。上
    訴人不服，提起訴願，經遭駁回，遂提起本件行政訴訟。
三、原審以：按「民國38年政府遷臺後至民國70年6月30日止，
    臺灣地區人民，因國軍軍事勤務致傷亡或財物損害者，得依
    本條例規定申請金錢補償。」「本條例所稱國軍軍事勤務，
    係指除戰爭外，現役軍人所執行之軍事勤務，其範圍由行政
    院定之。」為國軍補償條例第2條第1項前段及第3條所規定
    。又行政院依該條例第3條規定，以88年11月4日台88防字第
    40673號函訂定「國軍軍事勤務範圍」，指戰爭以外，由現
    役軍人所執行之下列軍事勤務：一、實彈演訓。二、軍事運
    補。三、戰備構工。四、設置阻絕障礙。五、其他經國軍軍
    事勤務致人民傷亡損害補償委員會認定之勤務。查原處分卷
    附上訴人申請時之陳述及上訴人86年4月23日出具之證明書
    上記載「茲證明．．．董秀卿，．．．為駐軍砲兵勤務連士
    官（戴姓），私闖民宅內予以姦殺身亡，事後戴姓士官自殺
    ，．．．」暨被上訴人檢送所屬總政治作戰部86年4月22日
    （86）祥福字第03768號開會通知單所附調查名冊記載，董
    秀卿係遭古崗砲兵勤務連戴姓士官姦殺，案發後戴君自殺。
    可見本件係因肇事士官個人觸犯軍法上之行為，該戴姓士官
    於犯罪時固係軍人身分，惟屬「利用職務上機會」之行為，
    應係其個人之犯罪行為，並非因執行軍事訓練及戰備整備之
    各項相關準備工作之行為，自與軍事勤務之範圍明顯不符。
    又參以「執行職務行為」與「職務予以機會之行為」有別，
    如該行為僅係利用執勤之機會為之，並非與職務有關之行為
    ，因該行為目的與職務作用間並無何密切關連，難認屬「執
    行職務行為」之範疇。故如個人利用執勤之機會所為之犯罪
    行為，與所執行之勤務無關，即應認係個人之犯罪行為，無
    從認係國軍軍事勤務之行為，本件被上訴人因此審定不予補
    償，揆諸首揭規定，並無不合，訴願決定予以維持，亦無不
    合。上訴人訴請如訴之聲明所示，乃無所據，應予駁回。上
    訴意旨略以：國軍補償條例所謂執行職務之行為，廣義言之
    ，應包含因履行職務之機會、時間或處所有關之行為在內，
    本件係因戴姓士官之長官有管理、督導之不當所致，難謂非
    「因履行職務之機會有關之行為」，請求廢棄原判決並發回
    原審法院更審等語。惟查上訴人所稱不惟業經原審審酌後敘
    明不採之理由，且核其主張均係就原審取捨證據，認定事實
    之職權行使，指摘其為不當，並未敘及原判決有何違背法令
    ，或具體說明原判決不適用法令或如何適用不當之具體事實
    ，其上訴自為不合法，應予駁回。
四、依行政訴訟法第249條第1項前段、第104條、民事訴訟法第
    95條、第78條，裁定如主文。
中　　華　　民　　國　　96　　年　　2　　 月　　14　　日
                  第三庭審判長法  官　鄭　淑　貞
                              法  官  黃　合　文
                              法  官　吳　明　鴻
                              法  官　鄭　小　康
                              法  官　帥　嘉　寶
以  上  正  本  證  明  與  原  本  無  異
中　　華　　民　　國　　96　　年　　2　　 月　　14　　日
　　　　　　　　　　　　　　　書記官　郭　育　玎
